

Hansis Plaza

Estudiante de Trabajo Social, con conocimientos y experiencias de 9 años en áreas de atención al cliente, Peluquerias, eventos y Retail manejo y gestión de reclamos, vinculados a la calidad y procesos operacionales, dispuesto a aprender y desarrollar soluciones pro al cumplimiento de los objectivos. Emprendedor, jovial, dinámico.

+56 9 48645472

hpstylistmua@gmail.com

Santiago de Chile, Providencia Almirante Pastene 125

EXPERIENCIA PROFESIONAL

1/6/2019—Actualidad

Estee Lauder Company - Cela Cosmeticos - M°A°C

Santiago, Chile

Santiago, Chile

Vendedor/Consultor-Maquillador

Encargado de la atención al cliente que esta en búsqueda de productos de belleza, asesorías y talleres.

29/5/2020 - 30/9/2020

HLF- Hospital de la Florida

Auxiliar de sala – Unidad UCM

Encargado de reclutar medicamentos para los pacientes, derivar muestras de sangre a laboratorio, asistir a los técnicos en enfermería.

2015 - 2018 Santiago, Chile **Desarrollo Profesional Independiente**

Capacitación a las mejores vendedoras de la marca de cosméticos

AVON

Colaborador influencer para, NYX Profesional Makeup, Urban Decay,

Natura Y Tiendas DBS.

2011 - 2014

Desarrollo Profesional como Técnico Capilar

Técnico Capilar Santiago, Chile

Encargado de atención al cliente en el rubro de salones de belleza,

desarrollando todo tipo de técnicas que se requieren en el área.

EDUCACIÓN

2021 - Actualidad

Estudiante Trabajo Social

Santiago, Chile **Instituto Profesional AIEP**

2012 - 2013 Santiago, Chile

Ingles Básico/Intermedio

Instituto ICEL

2010 - 2011

Técnico Capilar

Santiago, Chile

Instituto Jhon Frieda

FORMACION NO REGLADA

2015

2016

2017

Maguillador Profesional

Santiago, Chile

Fotografía Básica Retrato – Instituto

Lumen

Santiago, Chile

Curso Online Marketing Digital

Santiago, Chile

Microsoft office - Outlook - RRSS- Android - iOS

REFERENCIA LABORAL

- M°A°C Cosmetics

Carolina Soto +56 9 76637763 ENCARGADA DE TIENDA

- M°A°C Cosmetics |

Monica Estrada +56 9 57681324 ENCARGADA DE TIENDA